臺灣花蓮地方法院民事裁定
111年度聲字第9號
聲  請  人  李朝成即慶豐工程行


聲  請  人  邱春鳳  


相  對  人  中國信託商業銀行股份有限公司

法定代理人  利明献  
上列當事人間聲請停止執行事件，本院裁定如下：
    主  文
聲請人供擔保新臺幣20萬元後，本院111年度司執字第1208號執
行事件之強制執行程序，於本院111年度訴字第58號債務人異議
之訴事件判決確定前應暫予停止。
    理  由
一、按有回復原狀之聲請，或提起再審或異議之訴，或對於和解
    為繼續審判之請求，或提起宣告調解無效之訴、撤銷調解之
    訴，或對於許可強制執行之裁定提起抗告時，法院因必要情
    形或依聲請定相當並確實之擔保，得為停止強制執行之裁定
    。強制執行法第18條第2項定有明文。法院依強制執行法第1
    8條第2項定擔保金額而准許停止強制執行之裁定者，該項擔
    保係備供債權人因停止執行所受損害之賠償，其數額應依標
    的物停止執行後，債權人未能即時受償或利用該標的物所受
    之損害額，或其因另供擔保強制執行所受之損害額定之，非
    以標的物之價值或其債權額為依據（最高法院86年度台抗字
    第442號裁判意旨參照）。
二、聲請意旨略以：相對人對聲請人之財產聲請強制執行（本院
    111年度司執字第1208號，下稱系爭執行程序），因其債權
    請求權罹於消滅時效，聲請人已提起債務人異議之訴，為免
    受不能或難以回復之損害，爰依強制執行法第18條第2項，
    請求准予裁定停止上開執行事件之程序等語。
三、經查：
　㈠相對人持本院91年度促字第14566號支付命令及確定證明書於
    民國92年11月6日經換發92年度執字第7570號債權憑證為執
    行名義，以系爭執行程序執行聲請人之財產；聲請人提起債
    務人異議之訴，該訴訟現繫屬於本院（111年度訴字第58號
    ）等情，業經本院依職權調取前開案卷核閱屬實，揆諸首揭
    規定，系爭執行程序尚未終結，聲請人請求裁定准予停止系
    爭執行程序，即無不合，應予准許。
　㈡聲請人以債務人異議之訴請求撤銷系爭執行程序，訴訟標的
    金額為新臺幣（下同）1,375,468元，屬二審終結案件，參
    考各級法院辦案期限實施要點規定第2點第1款、第7款之規
    定：第1審、第2審之辦案期限各為10月、2年，加計送達、
    上訴、分案期間2個月，推估上開債務人異議之訴於3年內結
    案，依法定利率計算相對人於此期間因停止執行而無法運用
    執行所得資金，可能受有利息損失約206,320元（計算式：1
    ,375,468元×3年×5%＝206,320元，元以下四捨五入），爰酌
    定相當擔保金額20萬元，為聲請人聲請停止執行如有不當所
    生損害之擔保。
四、依強制執行法第18條第2項，裁定如主文。
中　　華　　民　　國　　111 　年　　 3　　月　　13　　日
                  民事第二庭  法　官  林敬展
以上正本係照原本作成。　　　　　　　　　　　　　　
如不服本裁定，應於裁定送達後10日內向本院提出抗告狀（須按
他造當事人之人數附繕本），並繳納抗告費新臺幣1,000元。
中　　華　　民　　國　　111 　年　　3 　　月　　14　　日
                              書記官  張芝瑜